臺灣嘉義地方法院民事裁定
110年度聲字第145號 
聲  請  人  林素女  


相  對  人  代天宮  
法定代理人  黃御賓  

上列當事人間請求確定訴訟費用額事件，聲請人聲請確定訴訟費
用額，本院裁定如下： 
    主  文
相對人應給付聲請人之訴訟費用額，確定為如附表所示之金額，
及自本裁定送達翌日起至清償日止，按週年利率百分之五計算之
利息。
    理  由
一、按法院未於訴訟費用之裁判確定其費用額者，第一審受訴法
    院於該裁判有執行力後，應依聲請以裁定確定之。又該確定
    之訴訟費用額，應於裁定送達之翌日起，加給按法定利率計
    算之利息，民事訴訟法第91條第1 項及第3 項定有明文。而
    所謂訴訟費用，包括裁判費、同法第77條之23至第77條之25
    所定之費用，即訴訟文書之影印費、攝影費、抄錄費、翻譯
    費、證人及鑑定人日旅費，及其他進行訴訟之必要費用，其
    餘費用即非訴訟費用。
二、經查，本件聲請人與相對人間請求分割共有物事件，經本院
    108年度訴字178號、台灣高等法院台南分院109年度上易字
    第304號判決確定在案。判決訴訟費用由兩造按如附表所示
    訴訟費用分擔比例負擔，業經本院調取上開案號卷宗核閱無
    誤。
三、經本院調閱前開確定判決卷並審查聲請人及相對人提出之文
    書後，確認聲請人及相對人預繳之訴訟費用金額，並依後附
    計算書確定相對人各應賠付之訴訟費用額如附表所示，及均
    自裁定送達各相對人之翌日起，加給按法定利率計算之利息
    。
四、依民事訴訟法第91條第1 項、第3 項規定，裁定如主文。
中　　華　　民　　國　　110 　年　　6 　　月　　29　　日
                  民事第一庭法　官　陳婉玉
以上正本係照原本作成。
如對本裁定抗告，應於裁定送達後10日內向本院提出抗告狀，並
繳納抗告費新臺幣1,000元。　　　　　　　　　
中　　華　　民　　國　　110 　年　　6 　　月　　29　　日
                             書記官　蕭惟瀞
訴訟費用計算書    編號 項目 金額(新臺幣) 備註 1 第一審裁判費 8,590元 108年1月24日由相對人繳納。 2 地政規費徵收聯單 1,600元 108年12月12日由相對人繳納。 3 地政規費徵收聯單 150元 108年12月27日由相對人繳納。 4 土地鑑定費用 25,000元 109年4月7日由聲請人繳納。 5 第二審裁判費 12,885元 109年9月4日由相對人繳納。 說明： 一、本件聲請人於第一審支出合計25,000元，第二審並無支出。其中第一審訴訟費用由兩造按如第一審判決(本院108年度訴字第178號民事判決)主文第9項：「由原告負擔二分之一，由被告負擔二分之一。」。 二、第二審判決(109年上易字第304號)主文：「第二審訴訟費用由上訴人負擔。」 三、第一審、第二審皆以109年6月14日的估價報告書為主(見第一審卷415頁)，相對人主張本院107年訴字470號判決已對系爭土地估價過，然而本次估價價格顯非本案第一、二審之依據。本院認為聲請人主張土地鑑定費用應為有理。故：   1.第一審訴訟費用共計35,340元 　(計算式：8,590+1,600+150+25,000=35,340)   2.聲請人林素女第一審應負擔17,670元。   (計算式：35,340/2=17,670)   3.相對人代天宮第一審應負擔17,670元；第二審應負擔12,885元。     (計算式：35,340/2=17,670) 4.如上述，聲請人預先繳納25,000元，而扣除其負擔金額17,670元，相對人須支付聲請人7,330元。